臺灣高等法院刑事裁定
111年度抗字第1464號
抗  告  人  
即  受刑人  林志堅



上列抗告人即受刑人因聲請定其應執行刑案件，不服臺灣士林地
方法院中華民國111年8月25日裁定（111年度聲字第850號），提
起抗告，本院裁定如下：
    主  文
抗告駁回。                                              
    理  由
一、原裁定意旨略以：抗告人即受刑人林志堅（下稱抗告人）因
    妨害自由等案件，經本院及原審法院先後判處如原裁定附表
    所示之罪，並均確定在案，且各罪均係於原裁定附表編號1
    所示判決確定日期（即民國107年11月9日）前所為，又抗告
    人就所犯不得易科罰金之罪與得易科罰金之罪，業請求檢察
    官就原裁定附表所示各罪聲請定應執行刑，有臺灣士林地方
    法院檢察署調查受刑人是否聲請定應執行刑調查表1份附卷
    可稽。是依刑法第50條第2項之規定，聲請人依抗告人之請
    求，以原審法院為犯罪事實最後判決之法院，就原裁定附表
    所示各罪聲請定其應執行之刑，其聲請經核尚無不合，應予
    准許，並審酌抗告人所犯如原裁定附表所示之案件類型，且
    各次犯行之時間均係於107年2月至同年8月間陸續所為，復
    考量各罪間之關聯性，與抗告人前科之關聯性、刑罰規範目
    的、罪數所反映之抗告人人格特性及整體犯罪非難評價等總
    體情狀綜合判斷，並審酌抗告人表示無意見之意見，爰依刑
    事訴訟法第477條第1項，刑法第50條第2項、第53條、第51
    條第5款，裁定應執行有期徒刑6年4月等語。
二、抗告意旨略以：抗告人之各次犯罪時間係於107年2月至同年
    8月間，均屬同期間內所為，經檢察官先後起訴後分別審判
    ，對抗告人之權益難謂無影響，原審裁定就抗告人整體犯罪
    行為態樣、時間觀察，即定應執行刑為有期徒刑6年4月，顯
    然不利於抗告人，難謂與內部界限之法律目的及刑罰之公平
    性無違，且原裁定亦未說明有何為此裁量之特殊情由，致實
    質上抗告人所受處罰將遠高於所犯其餘同類案件，其裁量權
    之行使尚非妥適，自屬難昭折服。而抗告人入監服刑後也深
    感懊悔，目前於監所中悔改向上，積極考取證照，懇請給予
    自新、盡孝的機會，重新從輕裁量定應執行刑等語。
三、經查：本件抗告人先後犯如原裁定附表編號1至5所示各罪，
    分別經法院判處罪刑確定，其中：㈠編號1所示之侵占罪，經
    原審法院以107年度審原簡字第27號判決判處有期徒刑4月，
    如易科罰金，以新臺幣（下同）1,000元折算1日，於107年1
    1月9日確定。㈡編號2所示之施用第二級毒品罪，經原審法院
    以108年度審原簡字第10號判決判處有期徒刑4月，如易科罰
    金，以1,000元折算1日，於108年4月22日確定。㈢編號3所示
    之販賣第二級毒品未遂罪，經本院以108年度原上訴字第108
    號判決判處有期徒刑1年10月，於109年3月31日確定。㈣編號
    4所示之非法持有手槍罪，經本院以109年度原上訴字第42號
    判決判處有期徒刑4年，併科罰金5萬元，罰金如易服勞役，
    以1,000元折算1日，於110年5月13日確定。㈤編號5所示之私
    行拘禁罪，經原審法院以110年度審原簡字第13號判決判處
    有期徒刑6月，如易科罰金，以1,000元折算1日，於110年8
    月31日確定。此有前揭判決及本院被告前案紀錄表各1份在
    卷可稽。
四、而按數罪併罰，有二裁判以上者，依刑法第51條之規定，定其應執行之刑，刑法第53條定有明文；裁判確定前犯數罪者，併合處罰之，刑法第50條第1項前段亦有明文規定。又刑法第51條第5款規定，宣告多數有期徒刑者，於各刑中之最長期以上，各刑合併之刑期以下，定其刑期，但不得逾30年。再法律上屬於自由裁量之事項，有其外部性界限及內部性界限，並非概無拘束。依據法律之具體規定，法院應在其範圍選擇為適當之裁判者，為外部性界限；而法院為裁判時，應考量法律之目的，及法律秩序之理念所在者，為內部性界限。法院為裁判時，二者均不得有所踰越（最高法院80年台非字第473號判例意旨）。在數罪併罰，有二裁判以上，定其應執行之刑時，固屬於法院自由裁量之事項，然仍應受前揭外部性界限及內部性界限之拘束（最高法院93年度台非字第192號判決意旨參照）。據上，原裁定附表所示之罪，合計刑度為有期徒刑7年，此為法院定應執行刑時之外部界限，而考量各罪之法律目的、抗告人違反之嚴重性及貫徹刑法量刑公平正義理念等為內部界限，是原審定應執行有期徒刑6年4月，乃在前開範疇之內，揆諸前揭說明，於法核無不合。至抗告意旨固請求重新從輕裁量定應執行刑等語，然原裁定經審酌抗告人所犯案件，並斟酌抗告人之案件類型、各次犯行時間、各罪間之關聯性等情，已有減輕抗告人之應執行刑，難謂有何違法不當之情，抗告意旨以前揭情詞指摘原裁定不當，並無理由，應予駁回。　　
據上論斷，應依刑事訴訟法第412條，裁定如主文。
中　　華　　民　　國　　111 　年　　9 　　月　　 30 　日
                  刑事第二十二庭審判長法　官  蔡廣昇
                                      法　官  許文章
                                      法　官  葉韋廷
以上正本證明與原本無異。
如不服本裁定，應於收受送達後五日內向本院提出抗告狀。
                                      書記官  李逸翔
中　　華　　民　　國　　111 　年　　9 　　月　　30　　日